# 公司无偿租用股东车辆，车辆费用是否可以进项抵扣，所得税前扣除

提问人：cream1229 时间：2018-02-24 17:52:07
审计公司为新三板公司，公司无偿租用股东的车辆用于生产经营，已签租赁协议 约定车辆的加油费、过路费、维修费、保险费等费用由公司承担，问车辆的加油费、过路费、维修费、保险费是否可以进项抵扣 是否可以所得税税前扣除？股东需要交纳增值税和个人所得税吗？此租赁事项是否需要在报告中披露？@chenyiwei

回答人：chenyiwei
因为无偿使用股东的车辆，故应按该车辆的市场租金（如无法确定市场租金的，可按每年的折旧额加合理利润模拟）确认租赁费用同时确认资本公积。直接由本企业承担的加油费、过路费、维修费、保险费等费用在发生时直接计入当期损益处理，并在附注中作为关联交易披露。

提问人：cream1229 时间：2018-02-25 22:23:46
谢谢陈版，由本公司承担的开具本公司名称发票的过路费、加油费、维修费、保险费可以进项税抵扣吗？可以所得税前扣除吗？我查阅了一些资料，保险费不能所得税前扣除和进项税抵扣，不知是否正确。另外股东需要缴纳什么税吗？@chenyiwei

回答人：chenyiwei
此问题可能各地口径差异较大，建议咨询专业人士，并向主管税务机关沟通确认当地的执行口径。